臺灣桃園地方法院裁定
110年度壢秩聲字第9號
移送機關即
原處分機關    桃園市政府警察局中壢分局
異  議  人
即受處分人  許家瑋


            倪大中


            徐志翔



            鄒宏陽


            徐麒原



            溫千慧



            蔡屏汶


            林英湘



            李獻宗



            張仕宏



            鍾瑞洋


            李瑞麟



            余東儒



            楊豈凡


上列異議人因違反社會秩序維護法案件，對於桃園市政府警察局
中壢分局於110年11月11日所為之處分（中警分刑字第000000000
000至000000000000號）聲明異議，本院裁定如下：
    主  文
一、原處分關於異議人許家瑋、徐志翔、鄒宏陽、徐麒原、鍾瑞
    洋、鍾瑞麟、余東儒及楊豈凡部分撤銷。異議人許家瑋、徐
    志翔、鄒宏陽、徐麒原、鍾瑞洋、李瑞麟、余東儒及楊豈凡
    不罰。
二、異議人倪大中、溫千慧、蔡屏汶、林英湘、李獻宗及張仕宏
    之異議駁回。
    事實及理由
一、原處分意旨
　　異議人於民國110年11月11日0時許，在桃園市○○區○○○路○段
    00號6樓屋內之職業賭博場所（下稱系爭場所），以撲克牌
    為賭具，採德州撲克玩法賭博財物。為警方持搜索票至現場
    搜索時當場查獲，因認異議人有違反社會秩序維護法第84條
    之規定，爰以原處分處如附表所示之罰鍰，並沒入附表所示
    之賭資等語。
二、異議意旨
　　異議人並未於牌桌上打牌，無賭博行為，員警扣押之現金係
    自異議人身上取出，並非賭資。且異議人李瑞麟、余東儒及
    楊豈凡並未前往上址，僅係因電梯遭員警控制無法使用而走
    樓梯下樓等語。爰聲明異議，請求撤銷原處分，並發還被沒
    入之現金及手機等語。
三、撤銷部分
（一）按社會秩序維護法第57條第2項後段規定：「簡易庭認為
      聲明異議認為有理由者，以裁定將原處分撤銷或變更之。
      」次按刑事訴訟法第154 條第2 項規定：「犯罪事實應依
      證據認定之，無證據不得認定犯罪事實。」同法第301 條
      第1 項規定：「不能證明被告犯罪或其行為不罰者，應諭
      知無罪之判決。」上揭規定並為社會秩序維護法第92條所
      準用。
（二）異議人許家瑋、徐志翔、鄒宏陽、徐麒原、鍾瑞洋部分
　　　原處分機關主張上開異議人涉犯賭博行為，無非係以其位
      於系爭場所為其論據。然上開異議人於警詢時，均稱其僅
      在辦公室，並否認有為賭博行為，僅係找負責人即訴外人
      余詩龍泡茶聊天等語（見本院卷第31、33、46、47、53、
      54、59、60、96、97頁）。且依移送機關之扣押筆錄所示
      ，除異議人許家瑋外，上開異議人亦均未攜帶現金至現場
      （見本院卷第123、124、128、132、141），顯然與賭博
      之常情不符，難認上開異議人有為賭博行為。復依卷內證
      據資料，查無其他證據以資證明上開異議人有賭博之行為
      ，自難遽為不利之認定。是上開異議人聲明異議為有理由
      ，爰撤銷附表編號1、3、4、5、11號所示處分就聲明異議
      人所為之處罰，另為不罰之諭知。
（三）異議人李瑞麟、余東儒、楊豈凡部分
　　　原處分機關主張上開異議人涉犯賭博行為，無非係以上開
      異議人經員警於桃園市○○區○○○路○段00號8樓之防火梯查
      獲，為其論據。然上開異議人經員警查獲時並非位於系爭
      場所，則其是否涉有賭博行為，已顯有可議。且上開異議
      人於警詢時均否認有為賭博行為等語（見本院卷第102、1
      03、108、109、115、116頁）。訴外人余詩龍於警詢時亦
      證稱：其不認識上開異議人等語（見本院卷第145頁），
      是均難認上開異議人涉有賭博行為。復依卷內證據資料，
      查無其他證據以資證明上開異議人有賭博之行為，自難遽
      為不利之認定。是上開異議人聲明異議為有理由，爰撤銷
      附表所示編號12至14號所示處分就聲明異議人所為之處罰
      ，另為不罰之諭知。
四、駁回部分
（一）按社會秩序維護法第57條第2項前段規定：「簡易庭認為
      聲明異議無理由者，應以裁定駁回之。」同法第84條規定
      ：「於非公共場所或非公眾得出入之職業賭博場所，賭博
      財物者，處新臺幣九千元以下罰鍰。」
（二）異議人倪大中、溫千慧、蔡屏汶、林英湘、李獻宗及張仕
      宏均辯稱其無賭博行為等語。查訴外人余詩龍證稱：系爭
      場所是租的，只有朋友和會員在場，會員須繳會員費新臺
      幣（下同）1,000元，之後就可以至系爭場所練習撲克牌
      ；其有聘訴外人張澔淞、張庭瑜與吳明宜擔任工作人員，
      每月薪水24,000元；現場查到撲克牌、籌碼、計時器即計
      算機；現場有提供茶水、泡麵等語（見本院卷第145頁反
      面、147頁）。以訴外人余詩龍所述計算，系爭場所每年
      須支出人力成本864,000元【計算式：24,000×3×12＝864,0
      00】，另須支付租金、水電費，及購置茶水泡麵、撲克牌
      、籌碼、計時器及計算機。相比於會員年費僅需1,000元
      ，顯不相當，足以推知系爭場所應有營利用途，而非單純
      提供會員練習撲克牌。
（三）次查訴外人張澔淞、張庭瑜與吳明宜於警詢時均證稱：會
      員不能直接到系爭場所，要聯繫訴外人余詩龍後，由訴外
      人余詩龍控制電梯才能上到系爭場所等語（見本院卷第15
      7、172頁反面）。可知系爭場所控管嚴格，僅有會員及工
      作人員可進入該處，與異議人所辯系爭場所僅為提供練習
      之場所相較，其管控程度顯不相當。
（四）再查原處分機關員警進入現場時，現場監視器主機、螢幕
      均遭關閉，且檔案已遭格式化並均被設定為即時監看模式
      ，有現場照片在卷可參（見本院卷第12至14頁）。顯與一
      般架設監視器之使用情境不符，足認係為躲避查緝而刪除
      監視器之錄影資料。綜上所述，可認系爭場所於移送機關
      進入前，係從事不法之營利行為，且現場查獲撲克牌、籌
      碼、計時器及計算機，足認系爭場所確實供賭博之用。而
      系爭場所管控嚴格，除會員外均難以進入現場，是應認上
      開異議人均係於系爭場所從事賭博行為。異議人所辯顯與
      常情不合，從而原處分機關依社會秩序維護法第84條之規
      定，裁處上開異議人各9,000元之罰鍰，於法並無不合。
      異議人請求撤銷原處分，為無理由，應予駁回。
（五）上開異議人另辯稱經沒入金額並非賭資等語。然上開異議
      人係至系爭場所賭博，已如前述。則上開異議人隨身攜帶
      之現金，均可得做為賭博使用，已足認為賭資。況且依附
      表所示，部分異議人攜帶金額高達數萬元，如無特殊原因
      ，攜帶大筆現金顯然與常情不符。惟上開異議人均未表明
      攜帶大筆現金之原因，其所辯自不可採。從而原處分機關
      依社會秩序維護法第22條之規定，沒入上開異議人如附表
      編號2、6至10沒入金額欄所示之金額，於法並無不合。異
      議人請求撤銷原處分，為無理由，應予駁回。
（六）異議人另主張將被沒入之手機發還等語。然查原處分並未
      沒入異議人之手機（見本院卷第21至27頁），且依移送機
      關所述，異議人之手機係作為刑事偵查之證物，另依刑事
      訴訟法第137、152條之規定扣押等語（見本院卷第4頁）
      。是異議人之手機經扣押部分，尚非本件所得審究，異議
      人此部分聲明異議於法不合，亦應予駁回。
五、依社會秩序維護法第57條第2項、第45條第2 項，裁定如主
    文。
中　　華　　民　　國　　111 　年　　2 　　月　　17　　日
                      中壢簡易庭  法  官  周仕弘
以上正本證明與原本無異。
本裁定不得抗告。
中　　華　　民　　國　　111 　年　　2 　　月　　17　　日
                                  書記官  巫嘉芸
附表
編號 姓名 處分書字號 罰鍰金額 沒入金額 1 許家瑋 中警分刑字第000000000000號 9,000元 2,100元 2 倪大中 中警分刑字第000000000000號 9,000元 12,500元 3 徐志翔 中警分刑字第000000000000號 9,000元 無 4 鄒宏陽 中警分刑字第000000000000號 9,000元 無 5 徐麒原 中警分刑字第000000000000號 9,000元 無 6 溫千慧 中警分刑字第000000000000號 9,000元 9,200元 7 蔡屏汶 中警分刑字第000000000000號 9,000元 24,600元 8 林英湘 中警分刑字第000000000000號 9,000元 3,500元 9 李獻宗 中警分刑字第000000000000號 9,000元 4,100元 10 張仕宏 中警分刑字第000000000000號 9,000元 53,200元 11 鍾瑞洋 中警分刑字第000000000000號 9,000元 無 12 李瑞麟 中警分刑字第000000000000號 9,000元 200元 13 余東儒 中警分刑字第000000000000號 9,000元 21,900元 14 楊豈凡 中警分刑字第000000000000號 9,000元 23,200元